【裁判字號】    98,易,1160
【裁判日期】    981224
【裁判案由】    竊盜
【裁判全文】
臺灣高雄地方法院刑事判決              98年度易字第1160號
公  訴  人  臺灣高雄地方法院檢察署檢察官
被      告  甲○○
                    （另案於臺灣高雄女子監獄執行中）
上列被告因竊盜案件，經檢察官提起公訴（98年度偵緝字第1720
號），本院判決如下：
    主  文
甲○○犯竊盜罪，累犯，處有期徒刑壹年。
    事  實
一、甲○○前因施用毒品、詐欺案件，分別經本院以94年度訴字
    第4237號、95年簡字第5289號判決判處有期徒刑10月、4 月
    及5 月，嗣經裁定應執行有期徒刑1 年3 月確定，於民國96
    年5 月4 日縮短刑期假釋出監，並付保護管束，迄96年6 月
    21日保護管束期滿未經撤銷，視為執行完畢。詎猶不知悔改
    ，於97年11月5 日0 時10分許，搭乘乙○○所駕駛之車牌號
    碼ZJ—1897自用小客貨車，一同前往址設高雄縣鳳山市○○
    路161 號「康橋大飯店」內之1005號房間投宿，期間竟意圖
    為自己不法之所有，基於竊盜之接續犯意，趁乙○○睡著之
    際，徒手竊取乙○○所有皮夾內之現金約新臺幣（下同）
    18,000元得手後；復於同日4 時7 分許，擅自持乙○○所有
    上開車輛之鑰匙至康橋大飯店停車場，以鑰匙發動該車並駛
    離停車場，而竊取車上乙○○所有之飲料、酒（價值約
    12,000元）及選幣機（價值約25,000元）等物品得逞。迨於
    同日6 時36分許，甲○○將上開自用小客貨車駛回康橋大飯
    店停車場停放，並將鑰匙歸放在1005號房間內桌上，隨即搭
    乘不知情之男友丙○○所騎乘之機車離去。嗣乙○○清醒後
    發覺上開財物失竊而報警處理，經警調閱康橋大飯店架設之
    監視器所攝得案發當時之監視錄影畫面，始循線查悉上情。
二、案經乙○○訴由高雄市政府警察局苓雅分局報請臺灣高雄地
    方法院檢察署檢察官偵查起訴。
    理  由
一、證據能力部分：
  (一)按被告以外之人於審判外之陳述，雖不符刑事訴訟法第159
    條之1 至第159 條之4 之規定，而經當事人於審判程序同意
    作為證據，法院審酌該言詞陳述或書面陳述作成時之情況，
    認為適當者，亦得為證據，刑事訴訟法第159 條之5 第1 項
    定有明文。本件檢察官、被告於本院審判程序時，除證人乙○○於警詢、偵訊時之供述，被告不同意作為證據外，就本
    判決所引用其他審判外之言詞或書面陳述，均明示同意有證
    據能力，本院認該具有傳聞證據性質之證據，其取得過程並
    無瑕疵，且與待證事實具有關聯性，證明力非明顯過低，以
    之作為證據係屬適當，認俱得為證據。
  (二)證人乙○○於偵訊中所為之陳述，係經檢察官告以具結之義
    務及偽證罪之處罰後，再命其朗讀結文並具結後所為之陳述
    ，核其製作筆錄過程，並無違法取供述或證明力明顯過低之
    瑕疵，所為陳述係出於供述者之真意，皆具信用性。況於本
    院審理時，已依人證調查程序，傳喚證人乙○○到場，命其
    立於證人之地位經當事人當庭交互詰問，並使被告有與之對
    質及詰問之機會，認已完足為合法調查之證據，並保障被告
    之對質詰問權，是以證人乙○○於偵查中所為陳述作為證據
    ，並無任何不當，當有證據能力。
  (三)被告爭執公訴人所提出證人乙○○於警詢時所為陳述之證據
    能力。本院審酌證人乙○○於警詢中所為之供述，係屬被告
    以外之人於審判外之陳述，為傳聞證據，然其於本院審理時
    ，以證人身分依法定程序，到場具結陳述，並接受被告之詰
    問，所述與上開警詢中之陳述大致相符，故已無引用其警詢
    時所為陳述之必要。
  (四)監視影像翻拍照片9 張，乃以科學、機械之方式對於當時之
    情況所為忠實且正確之紀錄，性質上並非供述證據，故無傳
    聞法則之適用，又查無不得為證據之狀況，自具有證據能力
    。
二、訊據被告固坦承於97年11月5 日0 時10分許，搭乘乙○○所
    駕駛之小客貨車，一同前往康橋大飯店之1005號房間投宿，
    趁乙○○昏睡之際，擅自拿取上開車輛之鑰匙，於同日4 時
    7 分許，以鑰匙發動該車並駛離停車場，迨於同日6 時36分
    許，將該車駛回停車場停放，且將鑰匙歸放在1005號房間內
    化妝台上後，搭乘丙○○所騎乘之機車離去等情不諱，核與
    證人乙○○、丙○○之證述相符，復有監視影像翻拍照片9
    張在卷可稽（見警卷第7-11頁）。惟否認有何竊盜之犯行，
    辯稱：伊係駕車要去找男友丙○○，並沒有竊取現金或車上
    財物，可能是乙○○求歡不成而故意誣陷伊云云。
  (一)經查：被告趁乙○○於睡著時，竊取乙○○所有皮夾內之現
    金，及小客貨車內之飲料、酒、選幣機等節，經證人乙○○
    於偵訊及審理時證述明確，其於偵訊時證稱：我從事菸酒買
    賣，平日以貨車送貨，貨快完了才向通洲或公賣局進貨，進
    貨後會放在車上，不會將貨全部下完，11月4 日當天被告打
    電話約我，我就開車去載她再一起去康橋飯店，我洗完澡喝
    一杯被告拿給我的咖啡就昏睡，等我醒來時，鑰匙放在房間
    的化妝台上，但皮夾內約18,000元不見了，我於10月30日進
    貨沒有賣完價值約12,000元的飲料、酒，及價值約25,000元
    的選幣機也都不見了等語（見偵卷第25-28 頁），於審理時
    證稱：11月4 日我有收一些貨款，被告一直打電話來要我載
    她去康橋大飯店，隔日凌晨我們就一起去飯店住宿，被告泡
    咖啡給我喝完就睡著，我睡醒發現皮夾裡面的貨款及車上的
    飲料、酒及選幣機不見了，皮夾內的現金約1 萬多元，飲料
    和酒的市價約1 萬多元，後來調閱監視器才發現被告有將車
    子開出去又開回來，當天也只有被告與我在一起等語甚詳（
    見本院卷第24-26 頁），並提出其係信雄行負責人之名片1
    張、97年10月31日通洲企業行出貨單2 張及臺灣菸酒公司統
    一發票1 張附卷可參（見偵卷第33頁、第45-46 頁），是其
    前後所述事發經過互核大致相符，且上開出貨單與發票所載
    出貨金額合計為36,273元，扣除進貨後再陸續下貨部分外，
    堪認其車上遭竊飲料、酒等價值小於出貨單及發票金額範圍
    內，尚屬合理。參以被告自承其趁乙○○睡著時，未經同意
    拿取鑰匙開車離去，返回後將鑰匙放在化妝台上，其所供上
    情亦與證人乙○○證述情節勾稽大致相符，則乙○○於醒來
    時，車輛鑰匙既在房內，倘其未有財物損失，豈會無故請求
    調閱監視錄影進而發現被告曾駕車離開？又證人丙○○於審
    理時證稱：被告是早上開車來家裡找我，我就起床騎車跟著
    被告開車一起到飯店，時間約2 、30分鐘左右等語（見本院
    卷第28頁），佐以前揭監視影像翻拍照片所示，被告係於97
    年年11月5 日4 時4 分許，駕駛乙○○之小客貨車離去，迨
    於同日6 時34分許將該車駛回停放乙節，是被告駕車離開至
    返回停放，縱使扣除自丙○○家中抵達飯店路程所需時間，
    足認被告前後仍約有2 小時得以處理所竊得現金及車上財物
    無訛。被告固辯稱係因乙○○求歡不成而遭陷害云云，然其
    於偵訊時先稱不認識乙○○，也沒有開走乙○○的車子（見
    偵卷第13頁），改稱其有與乙○○前往康橋大飯店，忘記有
    無開車出去，經檢察官提示監視影像翻拍照片後，再稱其有
    開車出去買東西（見偵卷第18頁），後改稱其開車出去載男
    友丙○○等語（見偵卷第26頁），其供詞反覆，已難採信，
    且其既主動邀約並自願與乙○○前往飯店投宿，更難認乙○○有何求歡不成之可能。況證人乙○○於偵訊時審理時均表
    示僅希望被告將選幣機返還即可等語（見偵卷第27頁、本院
    卷第27頁），亦足見證人乙○○並不續究被告竊取其他財物
    之犯行，是其當無甘冒刑事偽證罪責風險而故意誣指被告之
    理，所述應屬可採。被告上開所辯，顯係臨訟卸責之詞，不
    足採信。
  (二)證人即被告男友丙○○雖於偵訊時證稱：其於11月5 日騎車
    到康橋飯店載被告，被告說要將貨車開去還朋友，被告有進
    去飯店還鑰匙，接著我就騎車載被告一起離開（見偵卷第27
    頁），其於審理時證稱：我與被告是男女朋友關係，當天被
    告到家裡找我陪同去飯店還車，我沒有看到貨車裡面的東西
    ，從家裡到飯店的時間約2 、30分鐘，後來我就騎車載被告
    回家裡等語（見本院卷第27-28 頁）。然證人丙○○與被告
    既為男女朋友關係，且隨同被告至飯店還車及接應離開，雖
    有具結作證，然偵查中經檢察官提示其於97年11月5 日6 時
    36分隨同被告返回飯店停車場之監視影像翻拍照片，並質之
    其手上是何物，即稱：忘記了等語（見偵卷第27頁），於審
    理中再經公訴人以監視影像翻拍照片詰問其為何持毛巾擦拭
    車上指紋，則表示拒絕回答該問題，並引用刑事訴訟法第
    181 條證人恐因陳述致自己受刑事追訴或處罰者，得拒絕證
    言之規定，拒絕作證，及依同法第183 條第1 項但書之規定
    ，將拒絕之原因以具結代釋明（見本院卷第28頁），又對於
    案發當天其與被告互動經過之相關問題，所述均避重就輕，
    針對問題均無法確切回答，是無法推敲其有無涉案，且其上
    開證述內容均顯有迴護被告之情，其證言之可信性即有可疑
    。況證人丙○○之證詞，僅說明其自家中陪同被告前往飯店
    停放貨車，2 人一同離開等情，惟本院認被告駕車離開至返
    回飯店，縱使扣除自丙○○家中抵達飯店路程所需時間後，
    被告仍有充裕時間得以處理所竊得財物，業如上述，自無法
    遽以證人丙○○之證詞，為對被告有利之認定。
  (三)本件事證明確，被告前揭犯行，足堪認定，應依法論科。
三、核被告所為，係犯刑法第320 條第1 項之竊盜罪。又被告先
    後2 次竊盜犯行，乃俱於密切接近之時間、地點（其在飯店
    房內竊取乙○○皮夾內現金得手，及在飯店停車場持鑰匙發
    動車輛時已將車上之酒、飲料與選幣機移入其實力支配下）
    為之，並又侵害相同之法益，則按一般社會健全觀念，各該
    行為之獨立性極為薄弱，尚難以強行分開，從而在刑法評價
    上，自應視為數個舉動之接續施行，合為包括之一行為予以
    評價，而認屬包括一罪之接續犯，較為合理（最高法院86年
    臺上字第3295號判例意旨參照）。本件被告竊取被害人所有
    選幣機之犯行，雖未經檢察官起訴，惟此部分事實既與檢察
    官起訴之事實有如上所述之一罪關係，本院自得併予審理。
    又被告有如事實欄所述之前科，於96年6 月21日保護管束期
    滿未經撤銷，視為執行完畢等情，有臺灣高等法院被告前案
    紀錄表1 份在卷可查，是其前受徒刑之執行完畢後，5 年以
    內故意再犯本件有期徒刑以上刑之罪，為累犯，應依刑法第
    47條第1 項規定加重其刑。爰審酌被告正值之壯年，竟不思
    正途謀生，反圖不勞而獲，有計畫性竊取他人財物，惡性非
    輕，犯後猶未見悔意，及考量其所竊得財物價值約55,000元
    ，復未返還被害人，並斟酌其智識程度、生活狀況、犯罪動
    機、手段等一切情狀，量處如主文所示之刑。公訴人雖以：
    被告另於97年11月13日犯偽造文書等案件，業經本院於98年
    10 月27 日以98年度審簡字第5881號判決有期徒刑1 年2 月
    ，其犯罪手法與本案如出一轍（即邀約被害人前往旅社投宿
    ，趁機「乾洗」被害人），故請求量處被告有期徒刑1 年10
    月等語，但本院考量另案判決係被告於本案犯罪時間之後所
    為犯行，且就竊盜、行使偽造私文書罪等，分別判處有期徒
    刑5 月、5 月及6 月，合併定應執行刑為有期徒刑1 年2 月
    ，並非單次竊盜犯行即量處上揭重刑，復參酌本案被害人財
    物損失更鉅，及前敘之一切情狀，認量處主文所示之刑，就
    本案被告所犯單一竊盜犯行，即屬罪刑相當，足收懲儆之效
    ，公訴人求刑尚屬過重，併此說明。
據上論斷，應依刑事訴訟法第299 條第1 項前段，刑法第320 條
第1 項、第47條第1 項，刑法施行法第1 條之1 ，判決如主文。
本案經檢察官黃子宜到庭執行職務。
中    華    民    國    98    年    12    月    24    日
                  刑事第十二庭    審判長法  官  黃建榮
                                        法  官  林勳煜
                                        法  官  王品惠
以上正本證明與原本無異。
如不服本判決應於收受判決後10日內向本院提出上訴書狀，並應
敘述具體理由。其未敘述上訴理由者，應於上訴期間屆滿後20日
內向本院補提理由書(均須按他造當事人之人數附繕本)「切勿逕
送上級法院」。
中    華    民    國    98    年    12    月    24    日
                                        書記官  李文廣
附錄本判決論罪之法條：
中華民國刑法第320條
意圖為自己或第三人不法之所有，而竊取他人之動產者，為竊盜
罪，處5 年以下有期徒刑、拘役或5 百元以下罰金。
意圖為自己或第三人不法之利益，而竊佔他人之不動產者，依前
項之規定處斷。
前二項之未遂犯罰之。


司法院資訊處製作；財團法人民間司法改革基金會備份。
